【裁判字號】    98,抗,786
【裁判日期】    980609
【裁判案由】    假處分
【裁判全文】
臺灣高等法院民事裁定                   98年度抗字第786號
抗  告  人  甲○○
相  對  人  乙○○
上列當事人間假處分事件，抗告人對於中華民國98年4月21日臺
灣桃園地方法院98裁全字第1443號裁定提起抗告，本院裁定如下
：
    主  文
抗告駁回。
抗告訴訟費用由抗告人負擔。
    理  由
一、按假處分，非因請求標的之現狀變更，有日後不能強制執行
    ，或甚難執行之虞者，不得為之。又請求及假處分之原因，
    應釋明之。前項釋明如有不足，而債權人陳明願供擔保或法
    院認為適當者，法院得定相當之擔保，命供擔保後為假處分
    ，民事訴訟法第532條第2項、第533條準用同法第526條第1
    項、第2項定有明文。是債權人就請求及假處分之原因，即
    因請求標的之現狀變更，有日後不能強制執行，或甚難執行
    之情事，應提出可使法院信其主張為真之證據釋明之，必待
    釋明有所不足，而債權人陳明願供擔保以補釋明不足，始得
    准為假處分。倘債權人不能釋明假處分之原因存在，即無就
    金錢以外之請求保全強制執行之必要，尚不能因債權人陳明
    願供擔保，即認足補釋明之欠缺，而為假處分。
二、本件抗告人於原法院聲請意旨略：抗告人因掌有國外捐助創
    設醫療院所之基金來源，向行政院衛生署申准設立財團法人
    開生及東新醫院。惟因辦理法人設立登記時，應送驗一定金
    額之捐助基金在台存款證明，乃獲相對人邀同某金主公司借
    貸適度金額。抗告人為酬謝相對人，遂簽發付款人為兆豐銀
    行中壢分行，票面金額新台幣（下同）20萬元之支票共10紙
    ，合計200萬元予相對人，金主公司並簽發同額200萬支票乙
    紙予抗告人供擔保。嗣抗告人發覺相對人圖謀不軌，始知受
    騙。抗告人簽發前揭支票中票載發票日98年3月30日、票號
    ：CL0000000之支票乙紙（以下簡稱系爭支票），因屬不得
    享有票據上之權利之人獲得，為免繼續蒙受損失，爰依票據
    法施行細則、金融業者處理假處分票據注意事項之規定，並
    願提供擔保以代釋明，聲請禁止占有系爭支票之人提示付款
    云云。惟抗告人僅提出案外人碩威特技股份有限公司97年1
    月18日簽發予抗告人、付款人為元大銀行新竹分行、票面金
    額為200萬元、票號AF0000000號之支票乙紙 (見本院卷第6
    頁)，未能釋明相對人不得享有系爭票據上權利、或為應受
    限制之人獲得系爭票據，即相對人究有何符合票據法施行細
    則第4條規定之假處分原因，揆諸前揭說明，無從提供擔保
    以補釋明。抗告人聲請假處分，於法未合，不應准許，原法
    院據以駁回抗告人假處分之聲請，即無不合，抗告意旨指摘
    原裁定不當，請求廢棄，為無理由，應予駁回。
三、據上論結：本件抗告為無理由，爰裁定如主文。
中    華    民    國    98    年    6    月    9    日
                    民事第十一庭
                        審判長法  官 鄭雅萍
                              法  官 詹文馨
                              法  官 蘇芹英
正本係照原本作成。
本裁定除以適用法規顯有錯誤為理由，不得再抗告。如提起再抗
告，應於收受後10日內委任律師為訴訟代理人向本院提出再抗告
狀。並繳納再抗告費新台幣1000元。
中    華    民    國    98    年    6     月    10    日
                              書記官 林初枝


司法院資訊處製作；財團法人民間司法改革基金會備份。
